<?xml version='1.0' encoding='utf-8'?>
<verb default="idirdhealaigh" disambig="">
  <verbalNoun default="idirdhealú" />
  <verbalAdjective default="idirdhealaithe" />
  <tenseForm default="idirdhealaigh" tense="Past" dependency="Indep" person="Base" />
  <tenseForm default="idirdhealaíomar" tense="Past" dependency="Indep" person="Pl1" />
  <tenseForm default="idirdhealaíodar" tense="Past" dependency="Indep" person="Pl3" />
  <tenseForm default="idirdhealaíodh" tense="Past" dependency="Indep" person="Auto" />
  <tenseForm default="idirdhealaigh" tense="Past" dependency="Dep" person="Base" />
  <tenseForm default="idirdhealaíomar" tense="Past" dependency="Dep" person="Pl1" />
  <tenseForm default="idirdhealaíodar" tense="Past" dependency="Dep" person="Pl3" />
  <tenseForm default="idirdhealaíodh" tense="Past" dependency="Dep" person="Auto" />
  <tenseForm default="idirdhealaíodh" tense="PastCont" dependency="Indep" person="Base" />
  <tenseForm default="idirdhealaínn" tense="PastCont" dependency="Indep" person="Sg1" />
  <tenseForm default="idirdhealaíteá" tense="PastCont" dependency="Indep" person="Sg2" />
  <tenseForm default="idirdhealaímis" tense="PastCont" dependency="Indep" person="Pl1" />
  <tenseForm default="idirdhealaídís" tense="PastCont" dependency="Indep" person="Pl3" />
  <tenseForm default="idirdhealaítí" tense="PastCont" dependency="Indep" person="Auto" />
  <tenseForm default="idirdhealaíodh" tense="PastCont" dependency="Dep" person="Base" />
  <tenseForm default="idirdhealaínn" tense="PastCont" dependency="Dep" person="Sg1" />
  <tenseForm default="idirdhealaíteá" tense="PastCont" dependency="Dep" person="Sg2" />
  <tenseForm default="idirdhealaímis" tense="PastCont" dependency="Dep" person="Pl1" />
  <tenseForm default="idirdhealaídís" tense="PastCont" dependency="Dep" person="Pl3" />
  <tenseForm default="idirdhealaítí" tense="PastCont" dependency="Dep" person="Auto" />
  <tenseForm default="idirdhealaíonn" tense="PresCont" dependency="Indep" person="Base" />
  <tenseForm default="idirdhealaím" tense="PresCont" dependency="Indep" person="Sg1" />
  <tenseForm default="idirdhealaímid" tense="PresCont" dependency="Indep" person="Pl1" />
  <tenseForm default="idirdhealaítear" tense="PresCont" dependency="Indep" person="Auto" />
  <tenseForm default="idirdhealaíonn" tense="PresCont" dependency="Dep" person="Base" />
  <tenseForm default="idirdhealaím" tense="PresCont" dependency="Dep" person="Sg1" />
  <tenseForm default="idirdhealaímid" tense="PresCont" dependency="Dep" person="Pl1" />
  <tenseForm default="idirdhealaítear" tense="PresCont" dependency="Dep" person="Auto" />
  <tenseForm default="idirdhealóidh" tense="Fut" dependency="Indep" person="Base" />
  <tenseForm default="idirdhealóimid" tense="Fut" dependency="Indep" person="Pl1" />
  <tenseForm default="idirdhealófar" tense="Fut" dependency="Indep" person="Auto" />
  <tenseForm default="idirdhealóidh" tense="Fut" dependency="Dep" person="Base" />
  <tenseForm default="idirdhealóimid" tense="Fut" dependency="Dep" person="Pl1" />
  <tenseForm default="idirdhealófar" tense="Fut" dependency="Dep" person="Auto" />
  <tenseForm default="idirdhealódh" tense="Cond" dependency="Indep" person="Base" />
  <tenseForm default="idirdhealóinn" tense="Cond" dependency="Indep" person="Sg1" />
  <tenseForm default="idirdhealófá" tense="Cond" dependency="Indep" person="Sg2" />
  <tenseForm default="idirdhealóimis" tense="Cond" dependency="Indep" person="Pl1" />
  <tenseForm default="idirdhealóidís" tense="Cond" dependency="Indep" person="Pl3" />
  <tenseForm default="idirdhealófaí" tense="Cond" dependency="Indep" person="Auto" />
  <tenseForm default="idirdhealódh" tense="Cond" dependency="Dep" person="Base" />
  <tenseForm default="idirdhealóinn" tense="Cond" dependency="Dep" person="Sg1" />
  <tenseForm default="idirdhealófá" tense="Cond" dependency="Dep" person="Sg2" />
  <tenseForm default="idirdhealóimis" tense="Cond" dependency="Dep" person="Pl1" />
  <tenseForm default="idirdhealóidís" tense="Cond" dependency="Dep" person="Pl3" />
  <tenseForm default="idirdhealófaí" tense="Cond" dependency="Dep" person="Auto" />
  <moodForm default="idirdhealaíodh" mood="Imper" person="Base" />
  <moodForm default="idirdhealaím" mood="Imper" person="Sg1" />
  <moodForm default="idirdhealaigh" mood="Imper" person="Sg2" />
  <moodForm default="idirdhealaímis" mood="Imper" person="Pl1" />
  <moodForm default="idirdhealaígí" mood="Imper" person="Pl2" />
  <moodForm default="idirdhealaídís" mood="Imper" person="Pl3" />
  <moodForm default="idirdhealaítear" mood="Imper" person="Auto" />
  <moodForm default="idirdhealaí" mood="Subj" person="Base" />
  <moodForm default="idirdhealaímid" mood="Subj" person="Pl1" />
  <moodForm default="idirdhealaítear" mood="Subj" person="Auto" />
</verb>
